Erick Patiño Jaimes

INGENIERO MECATRÓNICO DESARROLLADOR FULL-STACK

INFORMACION DE CONTACTO

Email: pj_erick@hotmail.com

LinkedIn: linkedin.com/in/erick-patiño-ba7a8216a

Celular: (+52) 55 12 02 69 02 GitHub: https://github.com/EPJHUB

Portafolio: https://portafolio-delta-gray.vercel.app

IDIOMAS

Español Nativo

Inglés Intermedio-Avanzado

HABILIDADES INTERPERSONALES

Responsable Adaptable Atención al detalle Resolución de problemas Creativo Colaborativo Comprometido

HABILIDADES PROFESIONALES

Diseño Mecánico:

SolidWorks Fusion 360

Diseño Electrónico:
Altium Eagle

Programación:

MySQL Postgres
Python HTML5
CSS3 JavaScript
React Tailwind
Sequalize Git
Github Express
Node C

SOBRE MÍ

Energético y apasionado egresado de la Carrera de Ingeniería Mecatrónica, autodidacta y entusiasta por aprender y mejorar el conocimiento y habilidades que he adquirido durante mi trayectoria profesional. Creatividad y trabajo constante son habilidades que me definen como ingeniero. Con el objetivo de colaborar en áreas como la programación, el diseño tanto mecánico como eléctrico y automatización. Entusiasta por usar mi experiencia y tenacidad para crecer en la industria.

EDUCACIÓN

Técnico en Sistemas Digitales Instituto Politécnico Nacional CECyT 9 "Juan de Dios Bátiz" Agosto 2010 – Diciembre 201

Agosto 2010 – Diciembre 2013 CDMX, México

Licenciatura en Ingeniería Mecatrónica Instituto Politécnico Nacional UPIITA

Agosto 2014 – Diciembre 2019 CDMX, México

EXPERIENCIA LABORAL

Ingeniero Mecatrónico-Innovatecsi.

Agosto 2021 – Presente CDMX, México

- Diseño e implementación dispositivos para el monitoreo de jugadores en deportes de contacto para la prevención de contusiones por medio de microsensores.
- Programación de microcontroladores enfocados a radiofrecuencias e internet de las cosas, para el procesamiento y la transmisión de datos a través de una red inalámbrica.
- Diseño e implementación de placas de prueba, transmisores y receptores de radiofrecuencia, tarjetas de control, así como la administración de librerías de componentes electrónicos para la mejora del flujo de trabajo y la reducción de tiempos para el desarrollo de proyectos.
- Desarrollo de documentación técnica (diagramas de fabricación y ensamble, manuales de usuario, diagramas de conexión, etc.) para el cumplimiento de Norma Oficial Mexicana NOM-241-SSA1-2021.
- Implementación de protocolos de comunicación para sistemas embebidos.
- Diseño e implementación de Portal Cautivo (HTMLS, CSS y Javascript) para configuración de dispositivos IT

Ingeniero de Integración-Ericsson Telecom S.A. de C.V.

Noviembre 2020 - Abril 2021

CDMX, México

- Integración de nuevas redes celulares (5G y 4G), reconfiguración y actualización de redes de forma remota.
- Colaboración y coordinación con equipos internacionales para el desarrollo de las actividades de reconfiguración e integración de sistemas de telecomunicación vía remota.
- Revisión de KPI's para asegurar el cumplimiento de las expectativas del cliente, así como la elaboración de reportes previos y posteriores a las actividades de integración y actualización.

CERTIFICADOS

- Coursera Google IT Automatización con Python
- Administración de projectos y otras herrramientas para el desarrollo profesional
- Inglés B2 CELEX UPIICSA IPN
- Academio Fundamentos HTML, CSS y Javascript

PROYECTOS

Proyecto de Titulación: Huerto Vertical Automatizado HVA

- Diseño e implementación de tarjetas de control (Altium).
- Diseño e mecanizado de herramientas HVA (SolidWorks, Mastercam X5)